---
title: "R Notebook - Lab 3 - CP 1"
output:
  html_document:
    df_print: paged
---

#### 1) Descrição da Atividade

De fato, os dados de acesso a projetos da wikimedia que utilizamos no problema 2 são dados de uma amostra dos usuários, e não da população.

Sabendo disso, produza uma versão resumida do relatório que você fez para o Lab 2, CP 4, que:

1. responde as 3 primeiras perguntas da tarefa original utilizando inferência estatística realizada através de intervalos de confiança e bootstrap.

2. testa o que acontece se para a pergunta 1, em vez de comparar o grupo A com o grupo B (um teste A/B), você compara metade das sessões do grupo A (escolhida aleatoriamente) com outra metade das sessões do mesmo grupo (um teste A/A).

Ressalte em seu relatório a conclusão possível sobre a população que você está fazendo a partir da inferência.  Lembre de escrever uma frase com o vocabulário do domínio do problema explicando seu achado, e de formalizá-la em nível de confiança. Comente tanto significância (estatística) quanto relevância prática de diferenças que você venha a encontrar.


</br>

#### 2) Bibliotecas e Dados

```{r}
library(tidyverse)
library(here)
library(lubridate)
library(ggplot2)
library(boot)
```

As variáveis utilizadas serão:

1. <b>session_id</b>: Identificador exclusivo de cada sessão
2. <b>search_index</b>: Quantidade de buscas em uma mesma sessão
3. <b>session_duracao</b>: Duração de cada sessão em segundos
4. <b>session_data</b>: Data da sessão no formato ano-mes-dia
4. <b>session_start_time</b>: Timestamp inicial da sessão
5. <b>session_start_date</b>: Data e hora do início da sessão
6. <b>group</b>: Rótulo para dividir em grupo a ou grupo b
7. <b>results</b>: Quantidade de resultados de uma busca
8. <b>num_clicks</b>: Quantidade de páginas abertas pelo usuário
9. <b>first_click</b>: posição da página visitada

Uma observação a ser feita, que este dataset foi gerado atráves da função head(100000) do arquivo original, sendo assim, não estão inclusos todos os dados, caso perceba-se alguma diferença nos dados aqui utilizados.

```{r}
projeto = read_csv(here::here("/data/search_data3.csv"))
```


```{r}
select(projeto, session_id, search_index, session_duracao, session_data, session_start_timestamp, session_start_date, group, results, num_clicks, first_click)
```

</br>

#### 3) Analisando os dados

É notório que o grupo A realizou possui mais sessões realizadas que o grupo B, tendo o grupo A um tamanho duas vezes maior que o grupo B.

```{r}
projeto %>%
    ggplot(aes(x = group, fill = group)) +
    geom_bar() +
    geom_rug() +
    labs(xlab("Grupo"), ylab("Quantidade de buscas realizadas"))
```

Em relação aos dias da semana, tanto o grupo A, como o grupo B, seguiram uma tendência muito parecida. O número de sessões foi crescendo nos três primeiros dias (01 de março à 03 de março). Nos dias 04 e 05 de Março, houve uma tendência decrescente na quantidade de sessões, mas logo em seguida, nos dias 06 e 07, houve novamente uma crescente nas sessões. Que por fim, decresceram novamente no último dia.

```{r}
projeto %>%
    ggplot(aes(x = session_data, fill = group)) +
    geom_bar() +
    geom_rug() +
    labs(xlab("Data de realização da busca"), ylab("Quantidade de buscas realizadas"))
```

Os usuários tendem a clicar somente uma única vez, sendo assim, aberta a primeira página em uma grande maioria das vezes. Menos da metade clicam uma segunda vez, abrindo assim a segunda página; e em raríssimos casos, os usuários clicam 3 ou mais vezes.

```{r}
projeto %>%
    ggplot(aes(x = num_clicks, fill = group)) +
    geom_bar() +
    geom_rug() +
    labs(xlab("num_clicks - páginas abertas"), ylab("quantidade"))
```


```{r}
projeto %>%
    ggplot(aes(x = results, fill = group)) +
    geom_bar() +
    geom_rug() +
    labs(xlab("resultados de uma busca"), ylab("Quantidade"))
```


</br>

#### 4) Perguntas do Relatório

1. responde as 3 primeiras perguntas da tarefa original utilizando inferência estatística realizada através de intervalos de confiança e bootstrap.

2. testa o que acontece se para a pergunta 1, em vez de comparar o grupo A com o grupo B (um teste A/B), você compara metade das sessões do grupo A (escolhida aleatoriamente) com outra metade das sessões do mesmo grupo (um teste A/A).

</br>

##### 4.1) Qual é a nossa taxa de cliques geral diária? Como isso varia entre os grupos?

A taxa média de cliques geral diária, pelo gráfico, fica entre o intervalo de 30% e 40%. Já por grupos, a taxa do grupo A é maior que a taxa do grupo B, tendo o grupo A uma taxa geral diária de cliques entre 40% e 30%, já o grupo B, com uma taxa geral diária variando entre 10% e 18%

```{r}
total_buscas = projeto %>% 
    group_by(session_data, group) %>% 
    summarise(n = n(), taxa_num_clicks = ((sum(num_clicks))/n)*100) 

total_buscas%>%
    ggplot(aes(x = session_data, y = taxa_num_clicks)) + 
    geom_col(position = "dodge") +
    labs(title="Taxa de cliques diária geral",
         x="Data", 
         y="Taxa de cliques (%)")

total_buscas%>%
    ggplot(aes(x = session_data, y = taxa_num_clicks, fill = group)) + 
    geom_col(position = "dodge") +
    labs(title="Taxa de cliques diária por grupo",
         x="Data", 
         y="Taxa de cliques (%)")
```


```{r}
funcao_num_clicks <- function(dados, indices) {
    mean_num_clicks <- dados %>% 
        slice(indices) %>%
        group_by(session_data) %>%
        summarise( n = n(), taxa_num_clicks = (sum(num_clicks)/n)*100) %>%
        pull(taxa_num_clicks) %>%
        mean()
    return(mean_num_clicks)
}

bootstrap_num_clicks <- boot(data = projeto, statistic = funcao_num_clicks, R = 2000)

boot.ci(boot.out = bootstrap_num_clicks, conf = 0.95, type = "basic")

```

A partir dos dados acima, podemos concluir que média geral da taxa de clicks está entre 28,46% e 29,24% com 95% de confiança.

</br>

##### 4.2) Quais resultados as pessoas tendem a tentar primeiro? Como isso muda no dia-a-dia?

As pessoas tendem a clicar nos primeiros 100 primeiros resultados, tendo uma tendência assimétrica a esquerda.

```{r}
projeto %>%
    ggplot(aes(x = first_click)) + 
    geom_bar() +
    geom_rug() +
    labs(xlab("first_click - posição da primeira página aberta"), ylab("Quantidade")) +
    scale_y_log10()
```


```{r}
funcao_first_click <- function(dados, indices) {
    mean_first_click <- dados %>%
        filter(!is.na(first_click)) %>%
        slice(indices) %>%
        pull(first_click) %>%
        mean()
    
    return(mean_first_click)
}

bootstrap_first_click <- boot(data = projeto, statistic = funcao_first_click, R = 2000)

boot.ci(boot.out = bootstrap_first_click, conf = 0.95, type = "basic")

```

Com isso, podemos concluir, com 95% de confiança, que a posição da primeira página clicada está entre 3 e 5.

</br>

##### 4.3) Qual é a nossa taxa de resultados zero no geral? Como isso varia entre os grupos?

A taxa de resultados iguais a zero, em ambos os grupos está próximo de 18% e 19%, sendo o grupo B o que mais contém resultados iguais a zero, sendo a diferença para o grupo A extremamente pequena.

```{r}

total_results_porGrupo = projeto %>%
    group_by(group, results) %>%
    summarise(n = n()) %>%
    mutate(taxaDeResultado = n / sum(n) * 100)

total_results_porGrupo %>%
    filter(results == 0) %>%
    ggplot(aes(x = group, y = taxaDeResultado, fill = group)) + 
    geom_col(width = .5) +
    labs(xlab("Grupo"), ylab("Taxa de resultados iguais a zero (%)"))
    
```


```{r}
funcao_results_zero <- function(dados, indices) {
    taxa_results_zero <- dados %>%
        slice(indices) %>%
        group_by(group, results) %>%
        summarise(n = n()) %>%
        mutate(taxaDeResultado = n / sum(n) * 100) %>%
        filter(results == 0) %>%
        pull(taxaDeResultado)
    
    return(taxa_results_zero)
}

bootstrap_results_zero <- boot(data = projeto, statistic = funcao_results_zero, R = 2000)

boot.ci(boot.out = bootstrap_results_zero, conf = 0.95, type = "basic")

```

Sendo assim, afirmamos que a taxa de resultados iguais a zero, de modo geral, está entre 18,16% e 18,74%.

#### testa o que acontece se para a pergunta 1, em vez de comparar o grupo A com o grupo B (um teste A/B), você compara metade das sessões do grupo A (escolhida aleatoriamente) com outra metade das sessões do mesmo grupo (um teste A/A).

Relembrando que de modo geral, a média da taxa de cliques, na questão 1, ficou entre 28,46% e 29,24%. Já para o teste A/A abaixo, a taxa média de cliques das amostras ficou entre 34,40% e 35,46% com 95% de confiança.

```{r}
grupoA = projeto %>%
    filter(group == "a")

amostra1_grupoA = sample_n(grupoA, nrow(grupoA)/2)
amostra2_grupoA = sample_n(grupoA, nrow(grupoA)/2)

amostra_grupoA = bind_rows(amostra1_grupoA, amostra2_grupoA)

funcao_num_clicks <- function(dados, indices) {
    mean_num_clicks <- dados %>% 
        slice(indices) %>%
        group_by(session_data) %>%
        summarise( n = n(), taxa = (sum(num_clicks)/n)*100) %>%
        pull(taxa) %>%
        mean()
    return(mean_num_clicks)
}

bootstrap_num_clicks <- boot(data = amostra_grupoA, statistic = funcao_num_clicks, R = 2000)

boot.ci(boot.out = bootstrap_num_clicks, conf = 0.95, type = "basic")

```

